---
title: "R Notebook"
output: html_notebook
---

Ładujemy biblioteki (pakiety), które wykorzystamy do pobrania i przetworzenia danych

Wstawianie fragmentu kodu to ctrl+alt+i

```{r}
library(xml2) ## do wczytania i przetwarzania xml
library(jsonlite) ## do przetwarzania i wczytania json
library(tidyverse)
```

Wczytujemy dane z nextbike w formacie xml

```{r}
link <- "http://nextbike.net/maps/nextbike-official.xml?city=192"
pzn <- read_xml(link)
```

Zobaczmy jak wygląda obiekt pzn

```{r}
pzn 
```

Wczytujemy dane z nextbike w rozszerzeniu json

```{r}
link2 <- "http://nextbike.net/maps/nextbike-official.json?city=192"
pzn2 <- read_json(link2)
```

Zobaczmy strukture pliku

```{r}
str(pzn2,3)
```

Przejdziemy do wybierania elementów z obiektu xml_document

```{r}
pzn %>%
  xml_find_all("//place") %>%
  xml_attr("bikes") %>%
  as.integer()
```

Pobieramy dane ze spotify

```{r}
library(spotifyr)
```


```{r}
Sys.setenv(SPOTIFY_CLIENT_ID = '85ac06b883d14ce998ff6514b96f156e')
Sys.setenv(SPOTIFY_CLIENT_SECRET = '38026f9ce4154fdfb34d66472bc99ad8')
access_token <- get_spotify_access_token()
```

```{r}
wynik <- get_artist_audio_features("Burzum")
```

```{r}
wynik
```

```{r}
wynik %>%
  select(danceability, speechiness, liveness) %>%
  plot()
```

